【裁判字號】    98,訴,942
【裁判日期】    981027
【裁判案由】    毒品危害防制條例
【裁判全文】
臺灣基隆地方法院刑事判決               98年度訴字第942號
公  訴  人  臺灣基隆地方法院檢察署檢察官
被      告  乙○○
上列被告因違反毒品危害防制條例案件，經檢察官提起公訴（98
年度毒偵字第1146號、第1197號），被告就被訴事實為有罪之陳
述，本院合議庭裁定由受命法官獨任進行審判，經改依簡式審判
程序審理後判決如下：
    主  文
乙○○施用第一級毒品，累犯，處有期徒刑柒月；又施用第二級
毒品，累犯，處有期徒刑月；又施用第一級毒品，累犯，處有
期徒刑柒月，扣案之第一級毒品海洛因（驗餘重零點零壹肆公
克）併同難以析離之包裝袋壹只，均沒收銷燬之；又施用第二級
毒品，累犯，處有期徒刑月。應執行有期徒刑壹年，扣案之第
一級毒品海洛因（驗餘重零點零壹肆公克）併同難以析離之包
裝袋壹只，均沒收銷燬之。
    事  實
一、乙○○前因竊盜案件，先後經本院以94年度易字第334 號判
    決判處有期徒刑7 月確定、以94年度基簡字第765 號判決判
    處有期徒刑5 月確定，其因上開2 案件所處之刑，嗣經本院
    以94年度聲字第1088號裁定合併應執行有期徒刑10月確定，
    其入監執行後，於民國95年7 月11日執行完畢。再因竊盜案
    件，經本院以95年度基簡字第610 號判決判處有期徒刑6 月
    確定，於96年5 月31日期滿執行完畢。再因施用毒品案件，
    經本院裁定送觀察、勒戒後，認有繼續施用毒品之傾向，再
    經本院裁定令入戒治處所施以強制戒治，於97年5 月12日送
    戒治所執行強制戒治處分，98年1 月17日停止戒治，由臺灣
    基隆地方法院檢察署檢察官以98年度戒毒偵字第4 號不起訴
    處分書為不起訴處分確定。又因施用第一級毒品案件，經本
    院以98年度訴字第697號判決判處有期徒刑7 月。
二、詎乙○○猶未戒斷，於強制戒治期滿釋放後之5 年內，復分
    別基於施用第一級毒品海洛因、第二級毒品甲基安非他命之
    犯意，於下列時、地，各別施用第一級毒品海洛因、第二級
    毒品甲基安非他命：
  (一)98年5 月16日晚間7 時2 分許為警採集尿液前24小時內之某
    時（扣除為警查獲後至警局採尿前之時間），在不詳地點以
    將第一級毒品海洛因摻水注入注射針筒，再施打入身體之方
    式，施用第一級毒品海洛因1 次；另於上開時間為警採集尿
    液前96小時內之某時（扣除為警查獲後至警局採尿前之時間
    ），在不詳地點，以將第二級毒品甲基安非他命摻水稀釋注
    入注射針筒，再施打入身體之方式，施用第二級毒品甲基安
    非他命1 次。嗣乙○○於98年5 月16日晚間6 時50分許，在
    基隆市○○區○○路、愛一路路口，經警發現其係施用毒品
    列管人口，乃通知其採尿送驗，結果呈嗎啡、可待因、安非
    他命、甲基安非他命之陽性反應，始悉上情。
  (二)98年6 月24日中午12時許，在基隆市○○路六合停車場對面
    加油站廁所，以同前施用第一級毒品海洛因之方式，施用毒
    品海洛因1 次；另於98年6 月24日下午4 時30分許為警採集
    尿液前96小時內某時（扣除為警查獲至警局採尿前之時間）
    ，在不詳地點，以同前施用第二級毒品甲基安非他命之方式
    ，施用第二級毒品甲基安非他命1 次。嗣乙○○於98年6 月
    24日下午4 時13分許，騎乘ASF-168 號機車，行經基隆市○
    ○路與愛七路口，為警盤查扣得其持有第一級毒品海洛因1
    包（驗餘重0.0314公克），經警徵得其同意採尿送驗，結果
    呈嗎啡、安非他命、甲基安非他命之陽性反應，而悉上情。
三、案經基隆市警察局第一分局報告臺灣基隆地方法院檢察署檢
    察官偵查後起訴。
    理  由
壹、程序事項
    本件被告林乙○○犯者非為死刑、無期徒刑、最輕本刑為3
    年以上有期徒刑之罪或高等法院管轄第一審案件，其於準備
    程序進行中，先就被訴事實為有罪之陳述，經告知其簡式審
    判程序之旨，並聽取公訴人、被告之意見後，本院業已依刑
    事訴訟法第273 條之1 第1 項之規定，裁定由受命法官獨任
    以簡式審判程序進行本案之審理。
貳、實體事項
一、認定犯罪事實所憑之證據及理由
  (一)上開事實，業據被告於本院審理時坦承在卷，且其為警查獲
    時所採集之尿液送驗，結果呈嗎啡、安非他命、甲基安非他
    命之陽性反應，有台灣檢驗科技股份有限公司濫用藥物檢驗
    報告及台灣尖端先進生技醫藥股份有限公司濫用藥物檢驗報
    告各1 份、列管毒品人口尿液檢體採集送驗紀錄表、基隆市
    警察局第一分局偵辦毒品案件尿液檢體對照表各1 紙附卷可
    佐，復有第一級毒品海洛因（驗餘重0.0314公克）1 包扣案
    可佐，足徵被告之自白與事實相符，可以採信。
  (二)被告雖不復記憶如事實欄二(一)所示施用第一級毒品及如事實
    欄二(一)(二)所示施用第二級毒品之時間，然查：
    1.按一般人注射海洛因或嗎啡後，經體內吸收代謝約30分鐘
      內開始排入尿中，而以最初6 至12小時排出量最多，約有
      75% 可在施用後24小時內經由尿液中排出體外，剩餘量則
      可能在數日內分別排出體外；其毒品反應能否檢出，須視
      其施用量而定，施用量多者，於施用後4 、5 日仍有可能
      檢出毒品反應，施用量少者，可能在24小時後即無檢出毒
      品反應；此亦有法務部調查局（82）陸字第82031487號檢
      驗通知書說明在案，是堪認被告所犯如事實欄二(一)所示施
      用第一級毒品海洛因罪部分，被告係於98年5 月16日晚間
      7 時2 分許為警採集尿液前24小時內之某時（扣除為警查
      獲後至警局採尿前之時間），施用第一級毒品海洛因1 次
      。
    2.次按安非他命經口服投與後約70 %於24小時內自尿液中排
      出，約90% 於96小時內自尿液中排出，由於目前國內尿液
      中安非他命之檢驗僅為鑑定其是否呈陽性反應，尚未鑑定
      其含量，且安非他命之檢出與其投與方式、投與量、個人
      體質、採尿時間與檢驗儀器之精密度等諸多因素有關，因
      此僅憑尿液中呈安非他命反應，並無法確實推算吸食時間
      距採集時間之長短，惟依上述資料推斷，最長可能不會超
      過4 日，此經行政院衛生署藥物食品檢驗局81年2 月8 日
     （81）藥檢壹字第001156 號函釋在案，是堪認被告所犯如
      事實欄二(一)(二)所示施用第二級毒品罪部分，分係於98年5
      月16日晚間7 時2 分許及同年6 月24日下午4 時30分許為
      警採集尿液前96小時內之某時（扣除為警查獲後至警局採
      尿前之時間），各別施用第二級毒品甲基安非他命1次。
  (三)末查，被告前因施用毒品案件，經執行強制戒治後，於98年
    1 月17日執行完畢釋放等情，有臺灣高等法院被告前案紀錄
    表在卷可憑。綜上，本案事證明確，被告於強制戒治執行完
    畢釋放後之5 年內，再次施用第一級、第二級毒品之犯行洵
    堪認定，應依法論科。
二、論罪科刑及沒收
  (一)查海洛因、甲基安非他命分係毒品危害防制條例第2 條第2
    項第1 款、第2 款所定之第一級、第二級毒品，是被告如事
    實欄二(一)(二)所示非法施用第一級毒品海洛因、第二級毒品甲
    基安非他命之行為，核分係犯毒品危害防制條例第10條第1
    項之施用第一級毒品罪（2 罪）、同條第2 項之施用第二級
    毒品罪（2 罪）。被告因施用而持有第一級毒品海洛因、第
    二級毒品甲基安非他命之低度行為，各為其施用第一級、第
    二級毒品之高度行為所吸收，均不另論罪。又被告前曾受如
    事實欄一所示之有期徒刑執行完畢，有臺灣高等法院被告前
    案紀錄表在卷可按，其於有期徒刑執行完畢後，5 年以內故
    意再犯本件有期徒刑以上之罪，為累犯，其所犯上開4 罪，
    均應依法加重其刑。再被告上開所犯4 罪，犯意各別，行為
    不同，應予分論併罰。爰審酌其犯罪之動機、曾有施用毒品
    之前科仍不知戒除，惟犯罪後坦承犯行，且所犯施用毒品犯
    行乃戕害自己身心健康，並未危及他人等一切情狀，分別量
    處如主文所示之刑，並定其應執行之刑。
  (二)扣案之白色粉末1 包（驗餘重0.0314公克），內含有第一級
    毒品海洛因成分，有交通部民用航空局航藥鑑字第0983751
    號醫務中心毒品鑑定書1 紙存卷可證，爰併同難以析離之包
    裝袋1 只，依毒品危害防制條例第18條第1 項前段規定，在
    被告所犯如事實欄二(二)所示施用第一級毒品罪項下，宣告沒
    收銷燬之。
據上論斷，應依刑事訴訟法第273 條之1 第1 項、第299 條第1
項前段，毒品危害防制條例第10條第1 項、第2 項、第18條第1
項前段、第23條第2 項，刑法第11條前段、第47條第1 項、第51
條第5 款，判決如主文。
本案經檢察官甲○○到庭執行職務。
中    華    民    國    98    年    10    月    27    日
                  刑事第一庭法  官  劉桂金
以上正本證明與原本無異。
如不服本判決應於收受送達後10日內向本院提出上訴書狀，並應
敘述具體理由；其未敘述上訴理由者，應於上訴期間屆滿後20日
內向本院補提理由書(均須按他造當事人之人數附繕本)「切勿逕
送上級法院」。
中    華    民    國    98    年    10    月    27    日
                            書記官  劉如純
附錄論罪法條：
毒品危害防制條例第10條第1 項、第2 項
施用第一級毒品者，處6 月以上5 年以下有期徒刑。
施用第二級毒品者，處3 年以下有期徒刑。


司法院資訊處製作；財團法人民間司法改革基金會備份。
